臺灣臺東地方法院刑事判決
111年度簡上字第15號
上  訴  人  
即  被  告  張乃元




上列被告因違反家庭暴力防治法案件，不服本院民國111年5月12
日111年度東簡字第107號第一審簡易判決（聲請簡易判決處刑案
號：110年度偵字第3926號、111年度偵字第341號），提起上訴
，本院管轄之第二審合議庭判決如下：
    主  文
上訴駁回。
    事實及理由
一、本案經本院審理結果，認第一審簡易判決之認事、用法及量
    刑均無不當，應予維持，並引用第一審簡易判決書記載之事
    實、證據及理由（如附件）。
二、被告丙○○上訴意旨略以：因為告訴人乙○○之子梁育親傷害我
    與告訴人所生之子孔○典，導致孔○典差點有生命危險，我一
    時氣不過，所以才違反本院110年度家護字第97號民事保護
    令（下稱本案保護令），爰請求從輕量刑，並予緩刑宣告等
    語。
三、經查：
(一)按家庭暴力防治法之立法目的，係為防治家庭暴力行為及保
    護被害人權益，家庭暴力防治法第1條定有明文。而為防治
    家庭暴力行為、保護遭受家庭暴力之被害人人身安全及保障
    其自由選擇安全生活方式與環境之尊嚴，家庭暴力防治法內
    保護令制度所設之各種限制、禁止、命令規定，本係預防曾
    有家庭暴力行為者將來可能之不法行為所作之前置性、概括
    性保護措施。若受保護令拘束之行為人明知有保護令所列之
    限制存在，仍在該保護令有效期間內故予違反，則不問行為
    人違反之動機為何、有無造成實害等，均構成違反保護令罪
    ，性質上屬於行為犯（最高法院108年度台上字第2442號判
    決意旨參照)。
(二)經查，被告於偵訊、本院準備程序均坦承其於原審判決所示
    之時間、地點確有本案保護令犯行（偵卷1第36頁、第56頁
    ，本院卷第55頁），核與證人即告訴人乙○○、證人孔○典於
    警詢之證述相符（偵卷1第7至8頁、第9至10頁，偵卷2第7至
    8頁、第20頁及其背面），並有本案保護令、臺東縣警察局
    臺東分局保護令執行紀錄表影本各1份在卷可參（偵卷1第14
    至16頁、第17頁），是被告於原審判決所示時間、地點，2
    次違反本案保護令犯行，均堪以認定，原審依刑事訴訟法第
    449條第1項前段、第3項、第454條第2項，家庭暴力防治法
    第61條第2款、第4款，刑法第11條前段、第41條第1項前段
    、第51條第6款，予以論罪科刑，其認事用法並無違誤。至
    被告雖以前揭情詞提起上訴，然依前揭說明，若受保護令拘
    束之行為人明知有保護令所列之限制存在，仍在該保護令有
    效期間內故予違反，則不問行為人違反之動機為何、有無造
    成實害，均構成違反保護令罪，縱被告係因其子孔○典遭梁
    育欽傷害之緣故而為本案犯行，此僅係被告違反本案保護令
    行為之動機，殊難因此即據以為被告可違反本案保護令之合
    理原因，是被告前開所辯，已難採信。
(三)次按量刑之輕重，係事實審法院得依職權自由裁量之事項，
    茍已斟酌刑法第57條各款所列情狀而未逾越法定刑度，則不
    得遽指為違法；又在同一犯罪事實與情節，如別無其他加重
    或減輕之原因，下級法院量定之刑，亦無過重或失輕之不當
    情形，則上級法院對於下級法院之職權行使，原則上應予尊
    重（最高法院72年台上字第6696號判決先例、85年度台上字
    第2446號裁判意旨參照）。原審審酌被告明知保護令之內容
    ，仍均於酒後對告訴人辱罵叫囂，且於民國110年12月9日未
    遠離告訴人居所至少10公尺，未能控制其情緒而違反保護令
    之內容2次，所為均屬不該；復考量被告坦承犯行之犯後態
    度，及其自陳高中畢業之智識程度、現仍與告訴人共同扶養
    兒女、家庭經濟狀況小康之生活狀況等一切情狀後，分別量
    處拘役20日、30日，並均諭知易科罰金折算之標準。再衡諸
    被告所犯均係違反保護令罪，且被害人均為同一，依被告之
    人格特性與犯罪傾向、數罪對法益侵害之加重效應，定其應
    執行刑為拘役40日，併諭知易科罰金之折算標準，堪認原審
    量刑尚屬妥適，且未逾越法律規定之範圍，並無失出之處，
    難認有何明顯裁量逾越或濫用之違法情事，自應予維持。至
    被告另向本院請求為緩刑之宣告等語，然被告並未與告訴人
    成立民事和解，難認刑之宣告以暫不執行為適當，而不符緩
    刑之要件，被告此部分之請求，並無理由。是被告以原審量
    刑過重為由請求撤銷改判，為無理由，應予駁回。
據上論斷，應依刑事訴訟法第455條之1第1項、第3項、第373條
、第368條，判決如主文。
本案經檢察官謝慧中聲請以簡易判決處刑，檢察官洪清秀、甲○○
到庭執行職務。
中　　華　　民　　國　　111 　年　　11　　月　　29　　日
                  刑事第一庭  審判長法　官  蔡立群
　　　　　　　　　　　　　　　　　　法　官  陳昱維
　　　　　　　　　　　　　　　　　　法　官  姚亞儒
以上正本證明與原本無異。　　　　　　　　　　　　　　　　
本判決不得上訴。
　　　　　　　　　　　　　　　　    書記官  楊姿敏
中　　華　　民　　國　　111 　年　　11　　月　　30　　日
附件：
臺灣臺東地方法院刑事簡易判決
111年度東簡字第107號
聲  請  人　臺灣臺東地方檢察署檢察官
被　　　告　丙○○　男　民國00年00月00日生
　　　　　　　　　　身分證統一編號：Z000000000號
　　　　　　　　　　住臺東縣○○市○○路0段000巷00弄0號
　　　　　　　　　　居臺東縣○○鄉○○路000號
上列被告因違反家庭暴力防治法案件，經檢察官聲請以簡易判決
處刑（110年度偵字第3926號、111年度偵字第341號），本院判
決如下：
    主  文
丙○○犯違反保護令罪，處拘役貳拾日，如易科罰金，以新臺幣壹
仟元折算壹日；又犯違反保護令罪，處拘役參拾日，如易科罰金
，以新臺幣壹仟元折算壹日。應執行拘役肆拾日，如易科罰金，
以新臺幣壹仟元折算壹日。
　　事實及理由
一、本案犯罪事實及證據，除檢察官聲請簡易判決處刑書犯罪事
    實欄第1至2行「丙○○與乙○○為配偶之關係，雙方具有家庭暴
    力防治法第3條第1款之家庭成員關係」更正為「丙○○為乙○○
    之前同居人，具家庭暴力防治法第3條第2款之家庭成員關係
    」、第7行「住所」後補充「至少10公尺」、倒數第1行「案
    經」後補充「乙○○訴由」外，其餘均引用如附件聲請簡易判
    決處刑書之記載。
二、核被告所為，係分別犯家庭暴力防治法第61條第2款之違反
    保護令罪、同條第2、4款之違反保護令罪。再其所犯之2犯
    行間，犯意各別，行為互殊，應分論併罰。
三、爰以行為人之責任為基礎，審酌被告明知保護令之內容，仍
    均於酒後對告訴人乙○○辱罵叫囂，且於民國110年12月9日未
    遠離告訴人居所至少10公尺，未能控制其情緒而違反保護令
    之內容2次，所為均屬不該。惟念及其於偵查中坦承不諱之
    犯後態度，兼衡被告自述其現仍與告訴人共同扶養兒女、個
    人教育程度係「高中畢業」、家庭經濟狀況為「小康」等情
    （3926號偵卷第5頁正反面），依此顯現其智識程度、生活
    狀況等一切情狀，爰分別量處如主文所示之刑，均諭知易科
    罰金之折算標準。末考量被告所犯2罪均為違反保護令罪而
    罪質相似，被害人均為同一，綜合審酌罪數所反映被告之人
    格特性與犯罪傾向、數罪對法益侵害之加重效應、被告更生
    之可能性及刑法之內部界限，爰定應執行刑如主文所示，並
    諭知易科罰金之折算標準。
四、依刑事訴訟法第449條第1項前段、第3項、第454條第2項，
    家庭暴力防治法第61條第2款、第4款，刑法第11條前段、第
    41條第1項前段、第51條第6款，逕以簡易判決處刑如主文。
五、如不服本判決，得自收受送達之翌日起20日內向本院提出上
    訴狀，上訴於本院第二審合議庭（須附繕本）。
本案經檢察官謝慧中聲請以簡易判決處刑。
中　　華　　民　　國　　111 　年　　5 　　月　　12　　日
                  臺東簡易庭  法  官  李昆儒
以上正本證明與原本無異。
如不服本判決應於收受本判決後20日內向本院提出上訴書狀（須
附繕本）。「切勿逕送上級法院」。告訴人或被害人對於本判決
如有不服，請書具不服之理由狀，請求檢察官上訴者，其上訴期
間之計算係以檢察官收受判決正本之日期為準。
                              書記官  黃健豪　　　　　　
中　　華　　民　　國　　111 　年　　5 　　月　　12　　日
附錄本案論罪科刑法條全文
家庭暴力防治法第61條
違反法院依第14條第1項、第16條第3項所為之下列裁定者，為本
法所稱違反保護令罪，處3年以下有期徒刑、拘役或科或併科新
臺幣10萬元以下罰金：
一、禁止實施家庭暴力。
二、禁止騷擾、接觸、跟蹤、通話、通信或其他非必要之聯絡行
    為。
三、遷出住居所。
四、遠離住居所、工作場所、學校或其他特定場所。
五、完成加害人處遇計畫。
附件：
臺灣臺東地方檢察署檢察官聲請簡易判決處刑書
                                     110年度偵字第3926號
                                     111年度偵字第341號
　　被　　　告　丙○○　男　50歲（民國00年00月00日生）
　　　　　　　　　　　　住臺東縣○○市○○里○○路0段00
　　　　　　　　　　　　　鄰000巷00弄0號
　　　　　　　　　　　　居臺東縣○○鄉○○村○○路000號
　　　　　　　　　　　　國民身分證統一編號：Z000000000號
上列被告因違反家庭暴力防治法案件，業經偵查終結，認為宜聲
請以簡易判決處刑，茲將犯罪事實及證據並所犯法條分敘如下：
　　　　犯罪事實
一、丙○○與乙○○為配偶之關係，雙方具有家庭暴力防治法第3條
    第1款之家庭成員關係。丙○○前於因對乙○○實施家庭暴力行
    為，經臺灣臺東地方法院於民國110年6月30日以110年度家
    護字第97號核發民事通常保護令，令其不得對乙○○及孔○典
    、孔○豪實施家庭暴力行為、為騷擾行為，不得對乙○○為通
    話及通信行為、應遠離臺東縣○○鄉○○村○○路000號乙○○及及
    孔○典、孔○豪住所，保護令有效期間至111年6月30日。詎丙
    ○○知悉上揭保護令內容後，仍於保護令有效期間內，分別基
    於違反前開保護令之犯意，
(一)於110年10月27日21時許，在臺臺東縣○○鄉○○村○○路000號乙
    ○○住處外窗戶邊叫囂，並辱罵乙○○三字經以及與其他男人有
    染等語，以此方式騷擾乙○○，違反法院所為前揭民事通常保
    護令裁定。
(二)於110年12月9日21時許，在臺東縣○○鄉○○村○○路000號乙○○
    住處外10公尺內距離大聲叫囂，並辱罵乙○○三字經以及與其
    他男人有染、兒子作奸犯科等語，以此方式騷擾乙○○，違反
    法院所為前揭民事通常保護令裁定。
二、案經臺東縣警察局臺東分局報告偵辦。
　　　　證據並所犯法條
一、上開犯罪事實，業據被告丙○○於偵查中坦承不諱，核與證人
    即被害人乙○○、證人孔○典於警詢之證述相符，並有上開民
    事保護令、臺東縣警察局臺東分局保護令執行紀錄表影本在
    卷可參，堪認被告自白之事實與真實相符，被告犯行，應堪
    認定。
二、核被告犯罪事實一（一）所為，係違反家庭暴力防治法第61
    條第2款之違反保護令罪嫌；犯罪事實一（二）所為，係違
    反家庭暴力防治法第61條第2款、第4款之違反保護令罪嫌。
    被告所犯上開2罪間，犯意個別、行為互殊，請予分論併罰
    。
三、依刑事訴訟法第451條第1項聲請逕以簡易判決處刑。
　　此　致
臺灣臺東地方法院臺東簡易庭
中　　華　　民　　國　 111　　年　　3 　　月　　26　　日
                              檢  察  官    謝慧中
本件證明與原本無異　　　　　　　　　　　　　　　　　　　
中　　華　　民　　國　 111　　年　　4 　　月　　21　　日
                              書  記  官    廖承志
附錄本案所犯法條全文  
家庭暴力防治法第61條
違反法院依第 14 條第 1 項、第 16 條第 3 項所為之下列裁定
者，為本法所稱違反保護令罪，處 3 年以下有期徒刑、拘役或
科或併科新臺幣 10 萬元以下罰金：
一、禁止實施家庭暴力。
二、禁止騷擾、接觸、跟蹤、通話、通信或其他非必要之聯絡行
    為。
三、遷出住居所。
四、遠離住居所、工作場所、學校或其他特定場所。
五、完成加害人處遇計畫。
附記事項：
本件係依刑事訴訟法簡易程序辦理，法院簡易庭得不傳喚被告、
輔佐人、告訴人、告發人等出庭即以簡易判決處刑；被告、被害
人、告訴人等對告訴乃論案件如已達成民事和解而要撤回告訴或
對非告訴乃論案件認有受傳喚到庭陳述意見之必要時，請即另以
書狀向簡易法庭陳述或請求傳訊。